# 关于预收预付的汇兑损益

提问人：bourne85 时间：2012-03-14 18:26:07
举个例子：比如我提前收到货款 10 美元，当日汇率6.37，假设没结汇，按人民币记账： 借：银行存款 10 美元×6.37=63.7 贷：预收账款 10 美元×6.37=63.7
一个月后，交易完成，确认收入 15 美元，当日汇率6.25。这一步究竟该如何入账？
根据外币准则，收入确认按交易日汇率，所以贷方的营业收入=15×6.25=93.75肯定没问题；
但借方冲减的预收款和确认的应收款呢？哪一个是根据借贷关系倒算的？
1 、假如先确认应收款 5 美金×6.25=31.25，那倒算出预收款为62.5，与前述差异1.2是否确认汇兑收益？ 2 、假如先冲回预收款，那倒算的应收账款与交易日汇率不一致，这个情况怎么处理呢，通过期末汇率调节汇兑损益吗？
请大家给予帮助！谢谢！

回答人：chenyiwei
预收和预付不是货币性项目，期末无需调整为现行汇率。 参阅：《计学撮要》第 372 ～ 374 页的问答。

提问人：zico9999 时间：2013-06-08 12:38:58
请教陈版主：预收预付在实务中往往和应收应付混用~~现在某家企业是服务性企业，它为客户提供服务，预付的款项，可以理解不能调整汇兑损益。但是，预收的款项都是服务费，与应收无异常，只是时间性的回款差异，为什么不能调整汇兑损益？

回答人：chenyiwei
预收款项在收到之后，其可实现收入的金额就不再受到未来汇率变动的影响。而且预收款项是要在未来通过提供商品或者劳务（而不是支付货币）的方式结算的，所以是非货币性负债。

提问人：zico9999 时间：2013-06-08 12:42:10
说白了，就是判断某项业务的款项，比如签订合同约定金额 100 万，预收 20 万，其余款项随进度付款~这个时候是否应当把该笔 100万视为“应收”项目，做汇兑损益！而不是应为收款节点，人为划分成“预收”“应收”，我觉得这个是科目问题！

回答人：chenyiwei
合同在尚未履行前，属于待执行合同，一般不能确认资产和负债（亏损合同除外）。所以不能一开始就把 100 万全部确认为应收项目的。

提问人：zhangxuejun 时间：2013-12-08 15:08:32
陈版，我看您计学撮要里面说“在预收款销售方式中，经济利益的流入在收到预收款项的环节就已经完成，因此由预收款项结转收入的金额也应当按照当初该笔预收款项收到时确认的记账本位币金额(即按照当初收到预收款项时的汇率折合的记账本位币金额)来确定。” 理论上是应该这样，但是和企业沟通时候碰到这样的问题，税务局确认的外销收入是按照报关时的汇率来算的，假如企业按照当时预收的收入来确认的话，那么报表上的外销收入就会和税务、海关的口径不一致，这样每次都要解释就很麻烦。所以还是把差异放入了汇兑损益中，不知道这样可不可以，或者是说有什么更好的处理方法么？@chenyiwei

回答人：chenyiwei
根据涉及金额对财务报表整体是否具有重要性，确定能否接受这样的处理。